Minutes et répertoires du notaire Toussaint Nicolas GARNIER, février 1780 - 21 mars 1802 (étude XXXVIII)
Archives nationales
- Répertoire(s) de Toussaint Nicolas GARNIER, 1er février 1780 - 21 mars 1802; MC/RE/XXXVIII/10 - MC/RE/XXXVIII/12
  - Répertoire. 1780, 1er février - 1791, 31 janvier, 1er février 1780 - 31 janvier 1791; MC/RE/XXXVIII/10
    - Notoriété constatant l'absence de Guillaume Panier, 11 août 1790
      notoriété; Panier, Guillaume
    - Contrat de mariage entre Jean Desdomaines et Marie Geneviève Portefin, 13 août 1790
      contrat de mariage; Desdomaines, Jean; Portefin, Marie Geneviève
    - Contrat de mariage entre Jean Augustin Gauthier et Marie Jeanne Louise Sedaine, 14 août 1790
      contrat de mariage; Gauthier, Jean Augustin; Sedaine, Marie Jeanne Louise
    - Contrat de mariage entre Jean Pierre Jumelet et Jeanne Villetard, 16 août 1790
      contrat de mariage; Jumelet, Jean Pierre; Villetard, Jeanne
    - Contrat de mariage entre Sébastien Médard Quilliard et Louise Geneviève Françoise Duhan, veuve d'Adrien Caillieux, 16 août 1790
      contrat de mariage; Quilliard, Sébastien Médard; Duhan, Louise Geneviève Françoise; Caillieux, Adrien
    - Contrat de mariage entre Louis Jean Renaut et Marie Louise Barbier, 19 août 1790
      contrat de mariage; Renaut, Louis Jean; Barbier, Marie Louise
    - Inventaire après décès de Roland Le Duc, 23 août 1790
      inventaire après décès; Le Duc, Roland
    - Notoriété concernant la succession de Jeanne Marie Victoire Coppeaux, épouse d'Edme Jacques Moreau, 29 août 1790
      notoriété; Coppeaux, Jeanne Marie Victoire; Moreau, Edme Jacques
    - Testament de François René Bimont, 31 août 1790
      testament; Bimont, François René
    - Dépôt du mortuaire de Louis Hubert Dubos, 31 août 1790
      acte d'état civil; dépôt de pièces; Dubos, Louis Hubert
    - Notoriété déposée concernant la succession de Nicolas Marcellin Bréard, 12 septembre 1790
      notoriété; dépôt de pièces; Breard, Nicolas Marcellin
    - Inventaire après décès de Joachim Rémy Warnier, 20 septembre 1790
      inventaire après décès; Warnier, Joachim Rémy
    - Notoriété constatant l'absence d'Honoré Henry, 21 septembre 1790
      notoriété; Henry, Honoré
    - Notoriété concernant les successions de Louis Delaruelle et de Marie Jacquin, son épouse, 27 septembre 1790
      notoriété; Delaruelle, Louis; Jacquin, Marie
    - Notoriété concernant Marie Catherine Delaruelle, veuve d'Henry Jaunot, 27 septembre 1790
      notoriété; Delaruelle, Marie Catherine; Jaunot, Henry
    - Inventaire après décès d'Anne Françoise Lafosse, veuve d'Athanaze Ferroux, 28 septembre 1790
      inventaire après décès; Lafosse, Anne Françoise; Ferroux, Athanaze
    - Notoriété concernant la succession d'Anne Jeanne Henaut, veuve de Jacques Philibert de Santerre, 6 octobre 1790
      notoriété; Henaut, Anne Jeanne; Santerre, Jacques Philibert de
    - Testament de Marie Madelaine Billouard, 8 octobre 1790
      testament; Billouard, Marie Madelaine
    - Notoriété concernant la succession de Marie Louise Testard, veuve de François Le Dru, 10 octobre 1790
      notoriété; Testard, Marie Louise; Le Dru, François
    - Contrat de mariage entre Louis Barnabé Anfrie Belcourt et Marie Victoire Petit, 10 octobre 1790
      contrat de mariage; Belcourt, Louis Barnabé Anfrie; Petit, Marie Victoire
    - Contrat de mariage entre Joseph de Champeaux de Grandmon et Jeanne Marie Demizieux, 11 octobre 1790
      contrat de mariage; Champeaux de Grandmon, Joseph de; Demizieux, Jeanne Marie
    - Inventaire après décès de François Louis Joseph Payen, 13 octobre 1790
      inventaire après décès; Payen, François Louis Joseph
    - Notoriété portant renonciation à la succession de Jean Libert, par Pierre, Gilbert, Michel et François Libert, 24 octobre 1790
      notoriété; renonciation; Libert, Jean; Libert, Pierre; Libert, Gilbert; Libert, Michel; Libert, François
    - Contrat de mariage entre Jean Christophe Joly et Jeanne Françoise Hachette, 3 novembre 1790
      contrat de mariage; Joly, Jean Christophe; Hachette, Jeanne Françoise
    - Testament déposé de Philippe Martin Cousin d'Auzeboc, 3 novembre 1790
      testament; dépôt de pièces; Cousin d'Auzeboc, Philippe Martin
    - Inventaire après décès de Marie Jeanne Billouard, 8 novembre 1790
      inventaire après décès; Billouard, Marie Jeanne
    - Contrat de mariage entre Joseph Périère Deschevailles et Angélique Louise Nicolas, 9 novembre 1790
      contrat de mariage; Periere Deschevailles, Joseph; Nicolas, Angélique Louise
    - Délivrance de legs concernant la succession de Pierre Meley, 9 novembre 1790
      délivrance de legs; Meley, Pierre
    - Notoriété concernant Edouard Victor Alexis Decaix, 12 novembre 1790
      notoriété; Decaix, Edouard Victor Alexis
    - Contrat de mariage entre Jacques Louis Dauvergne et Adélaïde Thérèse Dollat, 13 novembre 1790
      contrat de mariage; Dauvergne, Jacques Louis; Dollat, Adélaïde Thérèse
    - Notoriété concernant la succession de Jacques Philippe Dassonville, 14 novembre 1790
      notoriété; Dassonville, Jacques Philippe
    - Inventaire après décès de Philippe Martin Cousin d'Auzeboc, 16 novembre 1790
      inventaire après décès; Cousin d'Auzeboc, Philippe Martin
    - Dépôt du baptistaire de Jean Simon Gabriel Destanières, 22 novembre 1790
      acte d'état civil; dépôt de pièces; Destanieres, Jean Simon Gabriel
    - Inventaire après décès d'Augustin François de Montaut, 23 novembre 1790
      inventaire après décès; Montaut, Augustin François de
    - Contrat de mariage entre Antoine Paviot et Marie Jeanne Allard, 25 novembre 1790
      contrat de mariage; Paviot, Antoine; Allard, Marie Jeanne
    - Notoriété concernant la succession de Jean François Parant, 25 novembre 1790
      notoriété; Parant, Jean François
    - Délivrance de legs et notoriété concernant la succession de Charles Gavret, 2 décembre 1790
      délivrance de legs; notoriété; Gavret, Charles
    - Contrat de mariage entre Jean Baptiste Dormoy et Marie Denise Monnoury, 6 décembre 1790
      contrat de mariage; Dormoy, Jean Baptiste; Monnoury, Marie Denise
    - Inventaire après décès de Jean Baptiste Paul Drouy, 7 décembre 1790
      inventaire après décès; Drouy, Jean Baptiste Paul
    - Contrat de mariage entre Jacques Vallet et Marie Thérèse Miny, 7 décembre 1790
      contrat de mariage; Vallet, Jacques; Miny, Marie Thérèse
    - Contrat de mariage entre Pierre Michel Bertrand et Marie Louise Marchand, 7 décembre 1790
      contrat de mariage; Bertrand, Pierre Michel; Marchand, Marie Louise
    - Notoriété concernant la succession de Jacques Philippe Dassonville, 14 décembre 1790
    - Contrat de mariage entre Pierre Nicolas Ransonnette et Madelaine Adélaïde Monthiers, 22 décembre 1790
      contrat de mariage; Ransonnette, Pierre Nicolas; Monthiers, Madelaine Adélaïde
    - Inventaire après décès de Jacques Ranquinot Grignon, 27 décembre 1790
      inventaire après décès; Ranquinot Grignon, Jacques
    - Notoriété concernant les successions de Louis Adam et de Nicole Marguerite Lévêque, son épouse, 29 décembre 1790
      notoriété; Leveque, Nicole Marguerite
  - Répertoire. 1791, 3 février - an VII, frimaire, 3 février 1791 - 29 frimaire an VII (19 décembre 1798); MC/RE/XXXVIII/11
  - Répertoire. an VII, nivôse - an X, ventôse, 1er nivôse an VII (21 décembre 1798) - 30 ventôse an X (21 mars 1802); MC/RE/XXXVIII/12
    - Inventaire après décès de Marie Charlotte Giroux, épouse de Pierre André Manguin, marchand bosselier, demeurant enclos Saint-Martin, n° 47., 1er pluviose an IX (21 janvier 1801)
      MC/RE/XXXVIII/12
      Base Miriad 2 des inventaires après décès, 1801-1850, par Thierry Boudignon, avec le concours de Marie-France Nivet et du personnel du Minutier central, 1995-2012 (base de données migrée: voir contexte dans le Plan d’orientation général - Notaires de Paris, guides thématiques du Minutier).
      Date de révision: 2011
      inventaire après décès; Giroux, Marie-Charlotte; Manguin, Pierre-André
    - Inventaire après décès de Marie Jeanne Lachambre épouse de Jean Baptiste Guyot, demeurant rue Carême-Prenant, cul de-sac Saint-Louis, n° 2., 11 pluviose an IX (31 janvier 1801)
      inventaire après décès; Carême-Prenant (rue); Saint-Louis (impasse); Lachambre, Marie-Jeanne; Guyot, Jean-Baptiste
    - Inventaire après décès de Magloire-Anne-Françoise Cuisin, veuve de Louis-Alexandre Honoré, décédée le 11 pluviôse an IX, Saint-Dominique (rue), n° 2055., 16 pluviose an IX (5 février 1801)
      inventaire après décès; Saint-Dominique (rue); Cuisin, Magloire-Anne-Françoise; Honore, Louis-Alexandre
    - Inventaire après décès de Gabriel Monroy, Gabriel, décédé le 12 pluviôse an IX, rue de la Chopinette., 18 pluviose an IX (7 février 1801)
      inventaire après décès; Chopinette (rue de la); Monroy, Gabriel
    - Inventaire après décès de Jean Baptiste Couteux, ancien horloger, demeurant rue Vieille-du-Temple (rue), n° 725. Marie Jeanne Desprez, sa veuve., 1er ventôse an IX (20 février 1801)
      inventaire après décès; Vieille-du-Temple (rue); Couteux, Jean-Baptiste; Desprez, Marie Jeanne; horloger
    - Inventaire après décès de Jean Martin Kempf, décédé, rue des Fossés-du-Temple, n° 59., 7 ventôse an IX (26 février 1801)
      inventaire après décès; Fossés-du-Temple (rue des); Kempf, Jean-Martin
    - Inventaire après décès de Catherine Geneviève Lebouteux, épouse de Denis Ligué, jardinier, demeurant, rue des Vinaigriers, n° 14, division de Bondy., 12 ventôse an IX (3 mars 1801)
      inventaire après décès; Vinaigriers (rue des); Lebouteux, Catherine-Geneviève; Ligué, Denis; jardinier
    - Inventaire après décès de Toussaint Deseve, décédé rue Richer, n° 62., 23 germinal an IX (13 avril 1801)
      inventaire après décès; Richer (rue); Deseve, Toussaint
    - Inventaire après décès de Pierre Hemery, négociant, ancien commissionnaire de roulage, demeurant rue Saint-Denis, n° 19, au Renard Rouge. Marie Madeleine Elisabeth Debeauvais, sa veuve., 9 floréal an IX (29 avril 1801)
      17 vendémiaire an X, liquidation et partage.
      inventaire après décès; liquidation; partage; Saint-Denis (rue); Hemery, Pierre; Debeauvais, Marie Madeleine Elisabeth; négociant
    - Inventaire après décès de Louise-Victoire Huot, épouse de Joseph-Honoré Valambert, marcchand et fabricant de bas, demeurant rue Saint-Martin, n° 199., 15 floréal an IX (5 mai 1801)
      inventaire après décès; Saint-Martin (rue); Huot, Louise-Victoire; Valambert, Joseph-Honoré; fabricant d'accessoires vestimentaires
    - Inventaire après décès de Jean Louis Polbault et de Marie Elisabeth Nel, son épouse, décédée rue Quatre Sous, n° 4., 21 floréal an IX (11 mai 1801)
      14 thermidor an IX, partage des successions.
      inventaire après décès; partage; Polbault, Jean-Louis; Nel, Marie Elisabeth
    - Inventaire après décès de Marie-Anne Cousin, épouse de André Chavaleriat, demeurant rue du Faubourg-Saint-Jacques, n° 200., 15 prairial an IX (4 juin 1801)
      inventaire après décès; Faubourg-Saint-Jacques (rue du); Cousin, Marie-Anne; Chavaleriat, André
    - Inventaire après décès de Jean Phililppe Follet et de Marie Anne Simonnet, son épouse, rue Beaurepaire, n° 18., 16 prairial an IX (5 juin 1801)
      inventaire après décès; Beaurepaire (rue); Follet, Jean-Philippe; Simonnet, Marie Anne
    - Inventaire après décès de Urbain Cousin, marchand boulanger, demeurant rue du Faubourg-Saint-Martin, n° 120., 17 prairial an IX (6 juin 1801)
      inventaire après décès; Faubourg-Saint-Martin (rue du); Cousin, Urbain; boulanger
    - Inventaire après décès de Claude François Clicquot, demeurant rue des Enfants-Rouges, n° 5., 21 prairial an IX (10 juin 1801)
      inventaire après décès; Enfants-Rouges (rue des); Clicquot, Claude-François
    - Inventaire après décès de Jeanne Calude Gillot, épouse de Philippe-Ignace Guiot, demeurant boulevard de Bonne-Nouvelle, n° 171., 29 prairial an IX (18 juin 1801)
      inventaire après décès; Bonne-Nouvelle (boulevard de); Gillot, Jeanne-Claude; Guiot, Philippe-Ignace
    - Inventaire après décès de Jean-Baptiste-André Huet, demeurant rue du Faubourg-Saint-Martin, n° 31., 29 prairial an IX (18 juin 1801)
      inventaire après décès; Faubourg-Saint-Martin (rue du); Huet, Jean-Baptiste-André
    - Inventaire après décès de Charles Marigner, décédé aux Petites Maisons, le 6 Germinal an VII (26 mars 1799)., 16 messidor an IX (5 juillet 1801)
      inventaire après décès; Marigner, Charles
    - Inventaire après décès de François Louis Cavenel, décédé le 26 ventôse an IX, rue Saint-Martin, n° 351., 19 messidor an IX (8 juillet 1801)
      inventaire après décès; Saint-Martin (rue); Cavenel, François-Louis
    - Inventaire après décès Claude Delabruyère, rue du Cimetière-Saint-Nicolas, n° 8., 9 thermidor an IX (28 juillet 1801)
      inventaire après décès; Cimetière-Saint-Nicolas (rue du); Delabruyère, Claude
    - Inventaire après décès de Marguerite Rose, épouse de Barthélemey Girodier, tailleur d'habits, demeurant rue Saint-Martin, n° 45., 11 thermidor an IX (30 juillet 1801)
      inventaire après décès; Saint-Martin (rue); Rose, Marguerite; Girodier, Barthélemy; tailleur d'habits
    - Inventaire après décès de Charles Hamelin, dernier domicile connu, rue Grange aux Belles., 16 messidor an IX (30 juillet 1801)
      inventaire après décès; Grange-aux-Belles (rue de la); Hamelin, Charles
    - Inventaire après décès de Catherine-Geneviève Cumont, veuve de Jean Charles Paillieux de Saint-Charles, demeurant rue du Faubourg-Saint-Jacques, n° 130., 13 thermidor an IX (1er août 1801)
      21 fructidor en IX, partage de la succession
      inventaire après décès; partage; Faubourg-Saint-Jacques (rue du); Cumont, Catherine-Geneviève; Paillieux de Saint-Charles, Jean-Charles
    - Inventaire après décès de Pierre Hacquin, maçon, rue Saint-Martin, passage de l'Ancre., 27 thermidor an IX (15 août 1801)
      inventaire après décès; Ancre (passage de l'); Saint-Martin (rue); Hacquin, Pierre; maçon
    - Inventaire sur demande de divorce entre Martin Dubois, plumassier, demeurant rue Saint Denis, n° 167, division des Amis de la Patrie, et Rosalie Félicité Blondelot, son épouse, demeurant rue du Caire, n° 9., 29 thermidor an IX (17 août 1801)
      inventaire; Caire (rue du); Saint-Denis (rue); Dubois, Martin; Blondelot, Rosalie Félicité
    - Inventaire après décès de Pierre-Augustin-Marie Lohier, demeurant rue de Tournon, n° 1147., 21 fructidor an IX (8 septembre 1801)
      inventaire après décès; Tournon (rue de); Lohier, Pierre-Augustin-Marie
    - Inventaire après décès de Marie-Elisabeth-Sophie Paquez, épouse de Sébastien Bonnaire, marchand bijoutier, demeurant rue Michel-Lepelletier, n° 251., 23 fructidor an IX (10 septembre 1801)
      inventaire après décès; Michel-Lepelletier (rue); Paquez, Marie-Elisabeth-Sophie; Bonnaire, Sébastien; orfèvre
    - Inventaire après décès de Néré Aubertin, peintre, demeurant rue Michel-Lepelletier, n° 263., 14 vendémiaire an X (6 octobre 1801)
      inventaire après décès; Michel-Lepelletier (rue); Aubertin, Néré; peintre
    - Inventaire après décès de Jean-Baptiste Legagneur, demeurant rue Saint-Martin, n° 37., 15 vendémiaire an X (7 octobre 1801)
      inventaire après décès; Saint-Martin (rue); Legagneur, Jean-Baptiste
    - Inventaire après décès de Elisabeth Poullain, veuve de Nicolas Duguet, décédée rue Neuve-Saint-Etienne, n° 7., 3 frimaire an X (24 novembre 1801)
      16 nivôse an X, partage de la succession
      inventaire après décès; partage; Neuve-Saint-Etienne (rue); Poullain, Elisabeth; Duguet, Nicolas
    - Inventaire après décès de Julie-Félicité Leroy, veuve de Antoine-André Debeauvais, demeurant rue Neuve-Egalité, n° 297., 13 frimaire an X (4 décembre 1801)
      inventaire après décès; Neuve-Egalité (rue); Leroy, Julie-Félicité; Debeauvais, Antoine-André
    - Inventaire après décès de Louis-François Robine, et de Marie Anne Mouton, son épouse, décédée sa veuve, demeurant rue de Thionville, n° 30., 16 frimaire an X (7 décembre 1801)
      inventaire après décès; Thionville (rue de); Robine, Louis-François; Mouton, Marie Anne
    - Inventaire après décès de Louis Baudouin, facteur à la halle, demeurant rue du Chantre, n° 63., 3 nivôse an X (24 décembre 1801)
      7 pluviôse an X, procès verbal de publication d'un fonds de commerce de marchand boulanger dépendant de la succession.
      inventaire après décès; procès-verbal; Chantre (rue du); Baudouin, Louis; boulanger
    - Inventaire après décès de Marguerite-Catherine Ligué, épouse de Jean-Denis Brulé, décédée rue de la Folie-Méricourt, n° 5., 24 nivôse an X (14 janvier 1802)
      inventaire après décès; Folie-Méricourt (rue de la); Ligué, Marguerite-Catherine; Brulé, Jean-Denis
    - Inventaire après décès de Joseph Morisot, demeurant rue du Cloître-Saint-Merri, n° 466., 28 nivôse an X (18 janvier 1802)
      inventaire après décès; Cloître-Saint-Merri (rue du); Morisot, Joseph
    - Inventaire après décès de Claude-André Reynaud, ancien jurisconsulte, décédé rue Geoffroy-l'Angevin, n° 331., 6 pluviose an X (26 janvier 1802)
      inventaire après décès; Geoffroy-l'Angevin (rue); Reynaud, Claude-André; juriste
    - Inventaire après décès: Feret, Adélaïde. Boucheries (rue des), n° 915., 25 ventôse an X (16 mars 1802)
      inventaire après décès; Boucheries (rue des); Feret, Adélaïde
    - Inventaire après décès: Pepin, Marie-Josèphe. épouse de Thibault, Jean-Baptiste-Modeste. Turenne (rue de), n° 423., 27 ventôse an X (18 mars 1802)
      inventaire après décès; Turenne (rue de); Pepin, Marie-Josèphe; Thibault, Jean-Baptiste-Modeste